【裁判字號】    96,訴,934
【裁判日期】    980602
【裁判案由】    損害賠償
【裁判全文】
臺灣士林地方法院民事判決               96年度訴字第934號
原      告  人情味小鎮A區公寓大廈管理委員會
法定代理人  乙○○
訴訟代理人  余西鈞  律師
被      告  駿億公寓大廈管理維護有限公司
法定代理人  戊○○
訴訟代理人  王富茂  律師
被      告  丁○○
上列當事人間損害賠償事件，本院於民國98年5 月12日言詞辯論
終結，判決如下：
    主  文
被告應連帶給付原告新臺幣陸仟捌佰元，及其中被告駿億公寓大
廈管理維護有限公司自民國九十六年九月二十二日起至清償日止
，按年息百分之十五計算之利息，被告丁○○自民國九十八年二
月二十四日起至清償日止按年息百分之五計算之利息。
被告丁○○應給付原告新臺幣壹佰伍拾柒萬捌仟玖佰拾伍元，
及自民國九十八年二月二十四日起至清償日止按年息百分之五計
算之利息。
原告其餘之訴駁回。
訴訟費用由被告連帶負擔百分之一，被告丁○○負擔百分之四十
九，餘由原告負擔。
本判決第一、二項於原告以新臺幣伍拾萬元供擔保後，得為假
執行。但被告駿億公寓大廈管理維護有限公司如以新臺幣陸仟捌
佰元為原告擔保後，得就本判決第一項免為假執行。
原告其餘假執行之聲請駁回。
    事實及理由
一、本件被告丁○○未於言詞辯論期日到場，核無民事訴訟法第
    386 條各款所列情形，爰依原告之聲請，由其一造辯論而為
    判決。又原告起訴原聲明請求被告丙○○及被告駿億公寓大
    廈管理維護有限公司（下稱駿億公司）應連帶給付原告新臺
    幣（以下同）3,396,467 元及自起訴狀繕本送達之翌日起，
    按年息百分之15計算之利息，嗣撤回對被告丙○○之起訴，
    追加丁○○為被告，並變更聲明為：被告丁○○及駿億公司
    應連帶給付原告2,360,735 元，及分別自起訴狀繕本送達各
    被告之翌日起至清償之日止，被告丁○○按年息百分之5 計
    算之利息，被告駿億公司按年息百分之15計算之利息，被告
    丁○○未到場或以書狀表示爭執，被告駿億公司對於原告為
    訴之追加減縮，亦無異議，原告為訴之追加及減縮，尚非法
    所不許。再原告為公寓大廈管理委員會，其主任委員即法定
    代理人原係張振海，嗣於訴訟繫屬中因管理委員會改選代理
    權消滅，由乙○○繼任為管理委員會之主任委員，並於98年
    2 月19日聲明承受訴訟，核無不合，應予准許，先予敘明。
二、原告主張：原告與被告駿億公司於民國95年5 月1 日訂立人
    情味小鎮A 區公寓大廈管理委員會委任管理服務契約（下稱
    服務契約），約定服務期間自95年5 月1 日起至96年4 月30
    日止，原告依約每月應給付被告駿億公司服務費34,000元，
    被告駿億公司依服務契約，就派駐原告兼會計、管理費收取
    、統計等事務之管理服務人員紀律應善盡管理考核之責，如
    未能善盡，而派駐之管理服務人員侵占原告財產，經原告報
    案後，駿億公司應於報案後7 日內完成賠償程序，逾7 日未
    進行理賠，按侵占數額百分之15計算遲延利息。嗣駿億公司
    因重大過失派駐冒名「丙○○」之被告丁○○擔任原告社區
    總幹事，其任職期間未依規定製作管理費收入日報表，亦未
    將所收取管理費存入原告帳戶，被告駿億公司則未作財務審
    核及管理，直至96年2 月7 日原告前任主任委員發覺有異，
    乃於同年2 月16日就被告丁○○侵占原告存款向臺北縣政府
    警察局汐止分局社后派出所報案。經核算後，查悉被告丁○○侵占原告管理費共計3,360,735 元。除其中侵占之定期存
    款100 萬元已另案（本院96年度訴字第546 號）起訴請求，
    應予扣除外，其餘2,360,735 元，則依民法184 條第1 項前
    段、第188 條第1 項前段之規定，請求被告應負連帶賠償責
    任。另就被告駿億公司部分，併依兩造簽訂之服務契約條款
    競合請求，故聲明：(一)被告應連帶給付原告2,360,735 元，
    及分別自起訴狀繕本送達各被告之翌日起至清償日止，被告
    丁○○按年息百分之5 計算，被告駿億公司按年息百分之15
    計算之利息。(二)訴訟費用由被告連帶負擔。(三)願供擔保，請
    准宣告假執行。
三、被告丁○○未於言詞辯論到場，亦未提出任何書狀為聲明或
    陳述。
四、被告駿億公司則以：被告丁○○侵占原告金錢數額之多寡仍
    有爭執，其所提領之定期存款100 萬元，至少有225,000 元
    用於支付原告應付之工程款，就此部分原告未受有損害，其
    餘原告主張之損害金額雖經鑑定，然鑑定基礎，建構在許多
    虛擬假設之前提上，掛一漏萬，不能據以認定被告丁○○侵
    占之數額。又被告丁○○侵占原告金錢，依服務契約第12條
    第2 款，被告駿億公司之損害賠償責任，以當月服務費百分
    之10為上限。另被告駿億公司就選任丁○○及監督其職務之
    執行，已盡相當之注意義務，縱加以相當之注意仍不免發生
    損害。且原告自95年10月起，即未依服務契約繳納服務費，
    被告駿億公司依民法第188 條第1 項但書規定、服務契約第
    14條第12款得主張免責。再原告亦屬被告丁○○之僱用人，
    其主任委員、財務委員及監察委員違反義務，對監督、指揮
    、調派被告丁○○執行管理、維護社區之事務廢弛職務，監
    督不週，就損害之發生及擴大亦與有重大過失，同時侵害被
    告駿億公司之監督權與委任服務報酬請求權，被告亦得依服
    務契約主張免責，或類推適用民法第28條或第188 條規定，
    以原告應對被告所負之損害賠償責任，主張抵銷等語資為抗
    辯，並聲明：(一)原告之訴及假執行之聲請均駁回。(二)訴訟費
    用由原告負擔。(三)如受不利益判決，願供擔保請求宣告免予
    假執行。
五、原告與被告駿億公司不爭執之事項：
  (一)被告駿億公司於95年間，與原告簽訂服務契約，服務期間至
    95年5 月1 日起至96年4 月30日止。原告依約應給付被告駿
    億公司每月服務費為34,000元（不含保全服務費及營業稅）
    ，被告駿億公司依服務契約，先後將其僱用之員工呂玟萱及
    被告丁○○派駐為原告之管理服務人員。
  (二)被告丁○○為掩飾其通緝犯之身分，冒用其妻兄丙○○之名
    ，經呂玟萱介紹，至被告駿億公司應徵面試，而虛偽填載應
    徵履歷表、任職保證書、土地登記謄本等文件，並偽造臺北
    縣政府警察局警察刑事紀錄證明、勞工保險局勞工保險卡及
    變造丙○○之身分證影本，致被告駿億公司誤認被告丁○○
    為丙○○本人，且素行良好而加以僱用。並於呂玟萱離職後
    ，自95年8 月1 日起依系爭契約指派被告丁○○為原告管理
    服務人員而擔任總幹事之職務，負責向住戶收取管理費、辦
    理會計、財務、出納及公共事務等業務。
  (三)原告管委會主委李孫曜於96年2 月16日就被告丁○○侵占原
    告存款向臺北縣政府警察局汐止分局社后派出所報案。
  (四)服務契約第12條第2 項但書約定「每件最高賠償金額以不超
    過當月服務費百分之10為上限」是指每月服務費34,000元的
    百分之10即3,400 元。
六、原告與被告駿億公司爭執事項：
  (一)原告依民法第184 條、第185 條、第188 條及服務契約之法
    律關係，請求被告連帶賠償原告，有無理由？
    (1)被告丁○○自95年8 月1 日起至96年1 月止每月侵占之數
      額為何？總額為何？（均不計兩造於本院96年訴字第546
      號爭執之解定存款100 萬元）
    (2)原告之主委、財務委員及監察委員是否與呂玟萱及被告丁○○勾結侵占原告存款，以侵害被告駿億公司之監督權與
      委任服務報酬請求權？被告得否主張其等應對被告駿億公
      司負損害賠償責任？原告以此所為抵銷之抗辯，有無理由
      ？
    (3)被告駿億公司是否應依民法第188 條之規定負僱用人之連
      帶賠償責任？其就選任受僱人及監督其職務之執行，是否
      已盡相當之注意或縱加以相當之注意而仍不免發生損害而
      得免責？
    (4)被告駿億公司是否應依服務契約負賠償責任？是否符合服
      務契約所規定之免責事由而得免責？
    (5)原告是否與有過失，被告是否得因此減輕或免除責任？
  (二)原告如得請求被告駿億公司連帶賠償，所得請求賠償之金額
    若干？是否應受服務契約第12條第2 項但書約定「每件最高
    賠償金額以不超過當月服務費百分之十為上限」之限制？
七、本院之判斷：
  (一)被告丁○○侵占原告管理費之數額總計為2,360,735 元：
    (1)查被告丁○○任職原告社區總幹事之95年8 月1 日起至96
      年1 月期間，侵占原告管理費總計2,360,735 元，此經本
      院委請大鼎聯合會計師事務所鑑定屬實（見本院卷二第10
      0 頁至114 頁），被告丁○○就此未為爭執。被告駿億公
      司雖抗辯此鑑定報告建構在許多虛擬假設之前提上，掛一
      漏萬，不能據以認定被告丁○○侵占數額云云。然查：該
      鑑定報告依據原告提供之管理費收入收據存根、付款簽收
      簿、銀行活期存款資料、銀行支票存款資料及各項支出憑
      證等資料，針對管理費收入部分，依管理費收入存根，加
      總收據上「記載日期屬丁○○任職期間」及「經丁○○於
      其上署名『丙○○』」者，計算被告丁○○經收管理之管
      理費總額。另區分電話、電費轉帳支出、以支票支付及現
      金支出三大部分，計算被告丁○○於任職期間為原告支出
      之金額，以此為基礎計算被告丁○○於離職時，原告銀行
      存款應有之餘額，減去實際之餘額，以其差額為被告丁○○侵占之數額。
    (2)前開鑑定方法所涉數額加減計算部分被告駿億公司並未爭
      執，至鑑定涉及何者屬於被告丁○○經手之收入及支出款
      項之認定部分，乃本於被告丁○○確於95年8 月1 日起至
      96年1 月止冒「丙○○」之名，受被告駿億公司派遣擔任
      原告社區總幹事之基礎，推論收據上「記載日期屬丁○○
      任職期間」及「經丁○○於其上署名『丙○○』」者為被
      告丁○○所經手之管理費，其推論過程與事理相符，且係
      以經驗法則及論理法則加以推斷，尚非以虛擬假設為前提
      。另蒐羅前開期間之各項支出憑證，並參考各項帳簿文據
      ，以計算被告丁○○經手之支出款項，亦無不合，均為本
      院所採酌。被告駿億公司雖指摘鑑定報告掛一漏萬，然就
      漏失者何？未能具體指明並舉證以實其說，不能採信。
  (二)原告不能依民法第184 條、第185 條及第188 條規定，請求
    被告駿億公司為損害賠償：
    (1)查被告丁○○初受僱於被告駿億公司，因被告駿億公司履
      行與原告簽訂之服務契約，而派遣至原告擔任社區總幹事
      ，具有雙重勞動關係，已非傳統之勞僱關係，就被告丁○○如因執行職務而有侵權行為，應如何適用民法第188 條
      規定，學說上不無爭議。惟原告與被告駿億公司既已簽訂
      服務契約，此契約觀其內容，已就被告丁○○對原告有侵
      權行為時所生之權利義務關係，另為詳細且特別約定，應
      有意取代民法第188 條規定之適用。原告依民法第184 條
      、第188 條規定，請求被告駿億公司應與被告丁○○負連
      帶賠償責任，應無所據。
    (2)原告因被告丁○○侵占其管理費而受有損害，被告駿億公
      司並未參與侵占行為，難認係侵占原告款項之共同侵權行
      為人。是原告依民法第185 條、第184 條，以被告駿億公
      司與丁○○為共同侵權行為人，請求被告駿億公司負損害
      賠償責任，並非有據。
  (三)被告駿億公司就被告丁○○自95年10月起至96年1 月止侵占
    管理費，得依服務契約第14條第12款主張免責：
    (1)依原告與被告駿億公司簽訂之服務契約第14條第12款約定
      ：自甲方（即原告）延遲付服務費至清償日止（含票據未
      兌現部分）所產生之任何損失，屬乙方（即被告駿億公司
      ）之免責事由。
    (2)原告自95年10月起即未依約給付被告駿億公司服務費，此
      經原告自承在卷（見本院卷三第88頁），被告駿億公司自
      得依服務契約第14條第12款主張免責。
    (3)原告雖主張管理服務費未繳，係因被告丁○○未將應繳之
      管理服務費送回被告駿億公司，被告駿億公司亦未催繳云
      云。然查，原告於95年11月未繳同年10月之管理服務費，
      曾遭被告駿億公司會計庚○○催繳，此經證人庚○○於本
      院審理時證述在卷。且原告給付被告駿億公司管理服務費
      ，乃其對被告駿億公司之契約義務，倘其委託被告丁○○
      代為繳納，被告丁○○即立於原告使用人之身分，其尚未
      依原告指示繳至被告駿億公司，仍應認係原告遲延未付，
      被告駿億公司就95年10月以後被告丁○○侵占所生之損失
      ，仍得主張免責。
  (四)被告駿億公司就被告丁○○自95年8 月起至同年9 月止侵占
    管理費，不得依民法第188 條第1 項但書、服務契約第14條
    第3 、6 、8 、9 款主張免責：
    (1)原告與被告駿億公司簽訂之服務契約，已就被告丁○○對
      原告有侵權行為時所生之權利義務關係，另為詳細且特別
      約定，有意取代民法第188 條規定之適用，原告不得依民
      法第184 條、第188 條規定請求被告駿億公司負連帶賠償
      責任，已如前述，被告駿億公司自亦不得依民法第188 條
      第1 項但書規定，主張免責。
    (2)原告與被告駿億公司間服務契約第14條第3 款、第9 款雖
      約定：因原告或原告人員之故意或過失所致之損害或其他
      僅可歸責於原告、原告人員所致之損害者，為被告駿億公
      司之免責事由。然依服務契約第9 條第2 款約定：甲方（
      即原告）對派駐人員執行業務狀況有監督權，乙方（即被
      告駿億公司）對派駐人員應善盡管理考核之責。原告已因
      依服務契約給付管理服務費而取得派駐人員之監督權。被
      告駿億公司則因收取管理服務費應負起管理考核派駐人員
      之義務。詳言之，派駐人員管理考核乃屬被告駿億公司之
      義務，原告依約雖不失監督權限，但並無管理考核之義務
      。本件被告丁○○乃被告駿億公司為履行服務契約，派駐
      在原告之人員，依照前揭說明，應由被告駿億公司負起管
      理考核之責。是被告丁○○任職期間，因管理考核漏洞趁
      機利用職務之便侵占原告款項，要難認係原告或原告人員
      之故意或過失所致，或難認係僅可歸責於原告、原告人員
      所致之損害。被告駿億公司援引服務契約第14條第3 款、
      第9 款主張免責，要無可採。
    (3)原告與被告駿億公司間服務契約第14條第6 款、第8 款雖
      約定：原告指揮調派被告駿億公司管理人員所致之損害或
      原告於本契約明文約定管理服務外，未經被告駿億公司書
      面同意，額外要求被告駿億公司管理人員提供服務所致之
      損害，為被告駿億公司之免責事由。然服務契約第5 條第
      1 款第1 目、第2 目明定：被告駿億公司派駐之人員其服
      務內容兼會計事務、管理費之收取、統計…各項經費之審
      查…其他文書、會計、財務、出納等業務執行。足見財務
      之收入及支出均屬派駐人員依服務契約之服務內容，被告
      丁○○執行前開服務內容，趁機侵占原告款項，顯非原告
      於本契約明文約定管理服務外，未經被告駿億公司書面同
      意，額外要求被告駿億公司管理人員提供服務所致。被告
      駿億公司復未能舉證證明被告丁○○侵占原告款項係原告
      指揮調派其管理人員所致，其援引服務契約第14條第6 款
      、第8 款主張免責，亦無可採。
  (五)被告駿億公司就被告丁○○自95年8 月起至同年9 月止侵占
    管理費，得依服務契約第12條第2 款規定主張限制責任：
    (1)原告與被告駿億公司間服務契約第12條第2 款約定：原告
      主張其損害逾5 千元者，原告舉證證明其損失財物之名稱
      、數量、進價及總金額後，由被告駿億公司按原告之實際
      損害負賠償之責，其最高金額以不超過當月服務費百分之
      20。但其損失財物為金錢、有價證券、珠寶或其他貴重物
      品者，其每件最高賠償金額以不超過當月服務費百分之10
      為上限。
    (2)本件原告主張被告丁○○侵占管理費，其損失之財物為金
      錢，依照前開服務契約之約定，其每件最高賠償金額以不
      超過當月服務百分之10為上限。而兩造就被告丁○○於95
      年8 月及9 月侵占原告管理費之數額各超過34,000元並不
      爭執（見本院卷三第88頁反面）。原告主張損害之金額顯
      已超過5 千元，被告駿億公司應得依服務契約第12條第2
      項主張限制責任。
    (3)原告雖主張被告就本件損害之發生具有重大過失，依服務
      契約第12條第3 款，不受最高賠償金額之限制云云，然查
      ：
      1.按所謂重大過失，係指顯然欠缺普通人應盡之注意而言
        （最高法院22上字第2558號判例參照），如僅欠缺善良
        管理人之注意或欠缺與處理自己事務為同一之注意者，
        並非所謂重大過失（最高法院65年台上字第2421號判例
        參照）
      2.本件被告丁○○為掩飾其通緝犯之身分，冒用其妻兄丙○○之名，經呂玟萱介紹，至被告駿億公司應徵面試，
        而虛偽填載應徵履歷表、任職保證書、土地登記謄本等
        文件，並偽造臺北縣政府警察局警察刑事紀錄證明、勞
        工保險局勞工保險卡及變造丙○○之身分證影本，致被
        告駿億公司誤認被告丁○○為丙○○本人，且素行良好
        加以僱用。並於呂玟萱離職後，自95年8 月1 日起依服
        務契約指派被告丁○○為原告管理服務人員而擔任總幹
        事之職務，負責向住戶收取管理費、辦理會計、財務、
        出納及公共事務等業務，被告駿億公司受被告丁○○蒙
        蔽，就此其選任被告丁○○派駐原告，不能責以重大過
        失。
      3.被告駿億公司對於派駐原告之人員即被告丁○○所為管
        理考核存有疏漏，未依其自訂之員工服務績效考核辦法
        給予考核，此由其所提出之駿億公寓大廈管理維護有限
        公司員工服務績效考核辦法第4 條明定應實施月考核、
        季考核及年考核，卻僅能提出季考核表（見本院卷二第
        266 頁、第267 頁），被告駿億公司總經理己○○於本
        院審理證述時，就此僅能推託每星期固定開幹部會議，
        每月都有檢討會云云（見本院卷二第256 頁），足認被
        告駿億公司未能落實考核制度。然被告駿億公司既非完
        全不作考核，前開疏漏衡情應係圖作業方便而加以簡省
        ，僅欠缺善良管理人或處理自己事務之注意義務，與欠
        缺普通人之注意義務，尚屬有間，不能謂具有重大過失
        ，原告據此主張被告駿億公司具有重大過失，不受最高
        賠償金額之限制，尚有未合。
      4.有關帳務查核部分，被告駿億公司依服務契約第5 條第
        1 款第2 目規定，雖須責成被告丁○○製作日報表傳送
        被告駿億公司，而僅要求每個月將月報表送到被告駿億
        公司，此經證人即被告駿億公司總經理己○○證述屬實
        （見本院卷二第255 頁反面），其便宜行為，難認無過
        失責任。另證人庚○○前往實際查帳卻未能詳細查核收
        入收據之流水編號，核對加總，比對帳簿及銀行帳簿間
        之差異，以及早發現弊端，非無疏失之責，此經鑑定人
        甲○○鑑定在卷（見本院卷二第284 頁反面）。然被告
        駿億公司既已責成被告丁○○製作月報表供原告及被告
        駿億公司查核，此有原告提出之95年7-8 月、9/20-10/
        14月份財務明細表在卷足稽（見本院卷一第815 頁、第
        819 頁）。另亦實地帳務查核部分，則由被告駿億公司
        之會計庚○○前往原告處所實際對帳，此經證人即被告
        駿億公司總經理己○○及會計庚○○證述在卷（見本院
        卷二第255 頁、第257 頁），其便宜行事及因所屬人員
        庚○○因不具專業會計師之身分，未能於查核帳務時發
        現弊端，亦應係欠缺善良管理人或處理自己事務之注意
        義務，與欠缺普通人之注意義務，尚非相同，不能謂具
        有重大過失，原告據此主張被告駿億公司具有重大過失
        ，不受最高賠償金額之限制，亦非可採。
  (六) 被告駿億公司不能依服務契約第13條主張減輕或免除責任
     ：
    (1)原告與被告駿億公司間服務契約第13條約定：被告駿億公
      司就執行本契約所負損害賠償責任，如損害之發生或擴大
      ，原告或原告人員與有過失者，得減輕或免除賠償責任。
    (2)本件原告之損害係因被告丁○○之侵占行為所致，此損害
      之發生原告及原告之人員並未參與其中。故係因對於派駐
      人員即被告丁○○管理考核疏失所致。而對被告丁○○之
      管理考核，係屬被告駿億公司之義務，原告依約雖不失監
      督權限，但並無管理考核之義務，已如前述。則此損害之
      發生或擴大，原告或原告人員難認與有過失，被告駿億公
      司亦不得據此主張減輕或免除責任。
    (3)況且原告與被告駿億公司間服務契約第13條約定，依其文
      義、契約精神及契約總體觀之，乃在被告駿億公司於負損
      害賠償責任後，因原告或原告之人員就損害之發生或擴大
      與有過失時，認所課予被告駿億公司之損害賠償責任，仍
      屬過高，始本於衡平及公平正義原則，依本條款就被告駿
      億公司應負之賠償責任加以酌減或免除。本院認為被告駿
      億公司既依服務契約第12條第2 款僅負限制責任，依本件
      被告駿億公司違反其管理考核義務之具體狀況，已不宜再
      適用服務契約第13條給予責任之減輕或免除。
  (七)被告應連帶給付原告6,800元及分別計算遲延利息：
    (1)被告丁○○受僱於被告駿億公司，因被告駿億公司履行與
      原告簽訂之服務契約，而派遣至原告擔任社區總幹事，具
      有雙重勞動關係，而原告與被告駿億公司既已簽訂服務契
      約，已就被告丁○○對原告有侵權行為時所生之權利義務
      關係，另為詳細且特別約定，取代民法第188 條規定之適
      用，被告駿億公司即應於服務契約規定之範圍內，就被告
      丁○○所為之侵占行為負連帶損害賠償之責。
    (2)依上所述，被告駿億公司僅就被告丁○○之前揭侵占行為
      負限制之賠償責任，即於95年8 月及同年9 月，各以當月
      服務費34,000元之百分10即3,400 元為賠償之上限。據此
      被告應連帶賠償原告之數額即為6,800 元。
    (3)原告與被告駿億公司就前開賠償責任，復於服務契約第11
      條第3 款約定其遲延利息之計算方式，其文字雖記載為「
      以侵占…之金額百分之15計延遲利息」，然既約定為遲延
      利息，應係就應負之損害賠償責任數額遲延給付所生之損
      害而為約定，其計算基礎，查其雙方真意，應以被告駿億
      公司應負之損害賠償金額為準，並以年利百分之15計算，
      非指實際侵占數額。職是原告得依本條款以應負之損害賠
      償數6,800 元為計算基礎，請求被告駿億公司給付自起訴
      狀繕本送達之翌日（即96年9 月22日）起至清償日止，按
      年息百分之15計算之遲延利息。至被告丁○○未參與服務
      契約之簽訂，自不受服務契約之拘束，應依民法第229 條
      第2 項、第233 條第2 項，原告僅得請求被告丁○○自起
      訴狀繕本送達之翌日（即98年2 月24日）起至清償日止，
      按年息百分之5 計算之利息。
  (八)被告丁○○應再給付原告1578,935 元及遲延利息：
    (1)被告丁○○於95年12月1 日將原告定期存款100 萬元解約
      所涉侵占部分，業經原告另案（本院96年度訴字第546 號
      ）起訴請求被告丁○○賠償，該部分被告丁○○將原告定
      期存款解約，隨即扣除手續費將其中998,795 元存入原告
      活存帳戶，嗣應於95年12月4 日以其中225,000 元支付原
      告工程款項，此經原告之前任主任委員李孫曜於97年6 月
      23日臺灣士林地方法院檢察署檢察事務官詢問時陳述明確
      （見本院卷二第242 頁）。其餘則於不詳時間遭被告丁○○侵占入己，此亦經被告丁○○於97年7 月11日檢察事務
      官訊問時自承在卷（見本院卷二第244 頁），是就此100
      萬元定期存款解約款項，原告丁○○實際侵占之數額為77
      5,000 元。
    (2)被告丁○○侵占原告管理費總計2,360,735 元，扣除前開
      原告於另案得請求之775,000 元及應與被告駿億公司連帶
      給付之6,800 元。被告丁○○尚應給付原告1,578,935 元
      （0000000-000000-0000 ＝0000000） ，及依民法第229
      條第2 項及第233 條第2 項規定，自起訴狀繕本送達之翌
      日（即98年2 月24日）起至清償日止，按年息百分之5 計
      算之利息。
八、綜上所述，原告請求被告連帶賠償其損害及給付遲延利息，
    於主文第一、二項所示之範圍內為有理由，應予准許。逾此
    部分，則屬無據，應予駁回。又原告之請求經本院准許部分
    ，原告與被告駿億公司分別陳明願供擔保，請求宣告假執行
    或免予假執行，經核均無不合，爰分別酌定相當金額准許之
    。至原告之請求經本院駁回部分，其假執行之聲請即失所附
    麗，應併予駁回之。
九、本件事證已臻明確，兩造其餘攻擊、防禦方法，核與結論之
    判斷不生影響，爰不一一論述，併此敘明。
十、訴訟費用負擔之依據：民事訴訟法第79條、第85條第1 項但
    書、第2 項。
中    華    民    國    98    年    6     月    2     日
                  民事第一庭法  官  周群翔
以上正本係照原本作成。
如對本判決上訴須於判決送達後20日內向本院提出上訴狀。
中    華    民    國    98    年    6     月    2     日
                            書記官  阮弘毅


司法院資訊處製作；財團法人民間司法改革基金會備份。
